臺灣高雄地方法院民事裁定　九十三年聲字第八五一號
　　聲　請　人　乙○○○
　　相　對　人　交通部民用航空局高雄國際航空站
　　法定代理人　甲○○
右當事人間聲請停止執行事件，本院裁定如左：
    主      文
聲請人供擔保新臺幣玖佰捌拾伍萬柒仟伍佰壹拾伍元後，本院民國九十三年度執字第
八七八二號執行事件之強制執行程序，於本院民國九十三年度訴字第一八五０號債務
人異議之訴事件判決確定前應暫予停止。
    理      由
一、按有回復原狀之聲請，或提起再審或異議之訴，或對於和解為繼續審判之請求，
    或提起宣告調解無效之訴，撤銷調解之訴，或對於法院依強制執行法第四條第一
    項第五款之裁定提起抗告時，法院因必要情形或依聲請定相當並確實擔保，得為
    停止強制執行之裁定，強制執行法第十八條第二項定有明文。又按法院依強制執
    行法第十八條第二項定擔保金額，而為准許停止強制執行之裁定者，該項擔保係
    備供債權人因停止執行所受損害之賠償，其數額應依標的物停止執行後，債權人
    未能即時受償或利用該標的所受之損害額，或因另供擔保強制執行所受之損害額
    定之，非以標的物之價值或其債權額為依據（最高法院民國八十六年度台抗字第
    四四二號裁判意旨參照）。
二、聲請意旨略以：本院九十三年執字第八七八二號聲請人與相對人間強制執行事件
    ，因屬租金給付之強制執行事件。然於相對人取得執行名義前，聲請人早有得拒
    絕給付租金之事由等存在，而有消滅或妨礙債權人請求之事由，為此，聲請人已
    向本院提起異議之訴，然系爭強制執行程序若不停止執行，聲請人必將受難於彌
    補之損害，故聲請供擔保，准予裁定停止系爭執行事件之強制執行程序等語，並
    提出異議之訴起訴狀影本一件為證。
三、本件聲請人以其經向本院提起債務人異議之訴為理由，聲請裁定停止本院九十三
    年度執字第八七八二號執行事件之強制執行，經本院依職權調取九十三年度訴字
    第一八五０號債務人異議之訴、九十三年度執字第八七八二號等卷宗審閱後，認
    為聲請人之聲請為有理由，應予准許。又上開執行事件，相對人聲請執行之標的
    分為：(一)聲請人應給付相對人新台幣（下同）二百一十七萬二千三百六十六元。
    (二)聲請人應自相對人之第一員工機車停車場、國內線機車停車場、國內線貨運站
    機車停車場遷出，將土地交付予相對人。本院審酌倘聲請人聲請供擔保停止上開
    執行程序，並經本院准許裁定停止，則對相對人所造成之損失，就聲請執行租金
    債權部分，應為停止執行無法及時受償可能受有之利息損害；就請求聲請人自停
    車場遷出，並將土地交出之部分，其損害應係無法即時取得並利用系爭停車場所
    受之損失。查聲請人向相對人承租系爭停車場使用，每月使用費用為三十二萬三
    千六百八十四元等情，據本院調閱前開執行卷宗就內附租賃契約內容查核無誤，
    倘相對人能將該停車場收回，便得再將之轉租予他人獲取租金，且衡情該租金亦
    不致與出租予聲請人之費用相差甚遠，故應以前開聲請人應繳納予相對人之停車
    場使用費用，當作計算相對人無法即時取得並利用系爭土地所受損失之標準。再
    相對人無法即時取得租金債權及使用停車場之時間為何，就租金債權而言，應以
    本案訴訟至訴訟確定約需時四年四月計算（按第一審為辦案期限為一年四月；第
    二審辦案期限為二年；第三審辦案期限一年），是相對人所受損害，應以上開債
    權額之法定遲延利息即年息百分之五計算為適當，爰酌定該部分擔保金額為四十
    七萬零六百七十九元（計算公式：2,172,366×5﹪×（4＋4/12）＝470679，小
    數點以下四捨五入）；另查聲請人向相對人承租系爭停車場使用之期限係自九十
    二年五月十六日起至九十五年五月十五日止，而相對人已於九十二年十二月份終
    止兩造間之租約，惟聲請人認相對人片面終止租約並不合法，遂提起異議之訴以
    茲救濟等情，已據本院審閱前開卷宗內容無訛，是以兩造爭議所在判斷本件相對
    人無法取得停車場使用之期間，應為九十三年一月份算至租約到期之九十五年五
    月十五日止，則其可能遭受無法獲取使用費之損害為九百三十八萬六千八百三十
    六元（計算公式：323,684×29＝0000000），經加總前開二價額後，認相對人因
    聲請人聲請停止強制執行可能遭受之損害額為九百八十五萬七千五百一十五元，
    爰酌定如主文所示擔保金額，准許之。
四、依強制執行法第十八條第二項，裁定如主文。
中　　　華　　　民　　　國　　九十三　　年　　　八　　　月　　三十一　　日
                                臺灣高雄地方法院民事第二庭
~B法　　　官　黃宗揚
為正本係照原本作成。
如對本裁定抗告須於裁定送達後十日內向本院提出抗告狀，並繳納裁判費新臺幣一千
元。
中　　　華　　　民　　　國　　九十三　　年　　　八　　　月　　三十一　　日
~B法院書記官　陳孟瑩
